【裁判字號】    97,交抗,1142
【裁判日期】    970922
【裁判案由】    違反道路交通管理處罰條例
【裁判全文】
臺灣高等法院交通事件裁定            97年度交抗字第1142號
抗  告  人
即受處分人  甲○○
上列抗告人因違反道路交通管理處罰條例案件，不服臺灣士林地
方法院中華民國97年8月19日所為裁定（97年度交聲字第840號）
，提起抗告，本院裁定如下：
    主  文
抗告駁回。
    理  由
一、按汽車駕駛人於駕駛執照吊扣期間駕駛聯結車、大客車、大
    貨車者，汽車所有人及駕駛人各處新臺幣（下同）40,000元
    以上80,000元以下罰鍰，並當場禁止其駕駛，及吊銷其駕駛
    執照，道路交通管理處罰條例第21條之1第1項第7款、第2項
    分別定有明文；又按汽車駕駛人，曾依道路交通管理處罰條
    例其他各條規定吊銷駕駛執照者，1年內不得考領駕駛執照
    ，同條例第67條第3項亦定有明文。
二、原裁定意旨略以：抗告人即受處分人甲○○為領有職業貨車
    駕駛執照（證號：Ｚ000000000）之駕駛人，其明知前開駕駛
    執照已遭吊扣，仍於吊扣期間內之民國97年4月29日15時15
    分許，駕駛車牌號碼9R-738號營業一般大貨車，在行經臺中
    縣大里市○○○道處，經警查獲並攔停舉發「駕駛執照吊扣
    期間駕駛大貨車」之違規事實，業經受處分人自承，並有臺
    中縣警察局舉發違反道路交通管理事件通知單影本為據，查
    道路交通管理處罰條例第21條之1之立法目的，係為加重大
    型車輛違規者之處罰，受處分人違規應依法處罰，家境困窘
    與違規受罰無涉，因認原處分機關臺北市交通事件裁決所以
    本案違規事實明確，援引首揭規定，裁處受處分人罰鍰60,0
    00元，並吊銷駕駛執照，1年內禁考，認事用法均無違誤，
    受處分人異議為無理由，應予駁回等語。
三、抗告意旨略以：受處分人前遭吊扣駕駛執照1月，係因受處
    分人家住台北，對違規地點之路況不熟，以致2次駕車於台
    61線濱海快速道路與彰濱工業區路口時，自快車道（綠燈）
    直接右轉進入工業區，當時天色已暗，禁止左右轉燈號壞了
    （不亮），卻遭員警取締，復因受處分人在半年內違規記點
    超過6點，故遭吊扣駕照1個月。然因受處分人家中需錢孔急
    ，乃於97年4月29日無照駕駛貨車運送貨物乙批，嗣經員警
    臨檢查獲。懇請體諒近日國內景氣不佳，受處分人兩名孩子
    學費昂貴，經濟不勝負荷（皆舉債度日），且年過50，轉業
    不易，如遭罰鍰及吊銷駕照，將使家中經濟陷入困境等情，
    請撤銷原裁定云云。
四、經查，受處分人為領有職業貨車駕駛執照之駕駛人，其前因
    違反道路交通管理處罰條例之違規案件，經臺北市交通事件
    裁決所裁處自97年4月7日起至97年5月6日止，吊扣其職業貨
    車駕駛執照確定等情，為受處分人所是認，並有台北市交通
    事件裁決所駕駛執照吊扣執行單影本及汽車駕駛人資料查詢
    結果單等件在卷可稽，該處分既已確定，則其該等違規之原
    因為何，自非屬本院所應審酌之事項。又受處分人明知其前
    開駕駛執照已遭吊扣，仍於吊扣期間內之97年4月29日駕駛
    營業一般大貨車，經警查獲並攔停舉發等情，亦據受處分人
    自承在卷，並有臺中縣警察局舉發違反道路交通管理事件通
    知單影本附卷可參，其違規行為堪以認定。原處分機關以本
    案違規事實明確，援引首揭規定，裁處受處分人罰鍰60,000
    元，並吊銷駕駛執照，1年內禁考，係依法所為之裁罰，於
    法並無不合。雖受處分人辯稱影響其生計云云，惟法律規定
    處罰之內容為何，係立法機關於立法當時，權衡各種利害關
    係及社會需求，而為之立法決定，行政機關、司法機關適用
    法律時，自不可逾越法律之規定，恣意為裁量，是原處分機
    關依法規規定裁罰，並無違誤，受處分人以此為由主張原裁
    定駁回其異議為不當，尚屬無據。本件抗告為無理由，應予
    駁回。
據上論結，應依道路交通管理處罰條例第89條、刑事訴訟法第41
2條，裁定如主文。
中    華    民    國    97    年    9     月    22    日
                  刑事第十三庭  審判長法  官 曾德水
                                      法  官 陳恆寬
                                      法  官 趙文卿
以上正本證明與原本無異。
不得再抗告。
                                      書記官 葉金發
中    華    民    國    97    年    9     月    22    日


司法院資訊處製作；財團法人民間司法改革基金會備份。
